臺灣苗栗地方法院刑事判決
 110年度交簡上字第26號
上  訴  人  
即  被  告  廖家彬





            王建懿



上列上訴人即被告因過失傷害案件，不服本院民國110年7月30日
110年度苗交簡字第434號第一審簡易判決（檢察官聲請簡易判決
處刑案號：110年度偵字第3051號），提起上訴，本院管轄之第
二審合議庭判決如下：
    主  文
上訴均駁回。
廖家彬、王建懿各緩刑貳年。
    事實及理由
一、本案經本院合議庭審理結果，認第一審刑事簡易判決認事用
    法及量刑均無不當，應予維持，並引用如附件所示之本院第
    一審刑事簡易判決書及臺灣苗栗地方檢察署檢察官聲請簡易
    判決處刑書記載之事實、證據及理由。
二、上訴人即被告廖家彬、王建懿上訴意旨略以：均認罪，已與
    對方當庭達成和解，均請從輕量刑等語。
三、按量刑之輕重，係事實審法院得依職權自由裁量之事項，茍
    已斟酌刑法第57條各款所列情狀而未逾越法定刑度，則不得
    遽指為違法；又刑罰之量定屬法院自由裁量之職權行使，但
    仍應審酌刑法第57條所列各款事由及一切情狀，為酌量輕重
    之標準，並非漫無限制，在同一犯罪事實與情節，如別無其
    他加重或減輕之原因，下級法院量定之刑，亦無過重或失輕
    之不當情形，則上級法院對於下級法院之職權行使，原則上
    應予尊重（最高法院72年臺上字第6696號判例、75年臺上字
    第7033號判例意旨參照）。經查，刑法第284 條前段之過失
    傷害罪，法定刑度為「1 年以下有期徒刑、拘役或10萬元以
    下罰金」，而原審以上訴人二人所為過失傷害犯行事證明確
    ，並詳為審酌上訴人廖家彬於警詢時自陳家庭經濟狀況小康
    之生活狀況、大學在學中之教育程度；上訴人王建懿於警詢
    時自陳家庭經濟狀況小康之生活狀況、大學在學中之教育程
    度（見偵卷第8 、11頁）；上訴人2 人犯行造成彼此身體健
    康法益受損害之程度；其等犯罪後於偵訊時均坦承疏失，惟
    因雙方並未達成共識致未能成立和解之態度，並考量上訴人
    2 人之肇事責任程度等一切情狀，在法定刑度內判處上訴人
    廖家彬拘役40日、上訴人王建懿拘役30日，並各諭知易科罰
    金之折算標準，且前開所宣告之刑與上訴人二人犯罪情節及
    犯後態度相衡，亦難謂有過重或失輕之不當情形，揆諸前揭
    說明，原審之量刑要難指為違法，上訴人二人之上訴請求輕
    判，為無理由，應予駁回。
四、末查，上訴人廖家彬、王建懿前未曾受有期徒刑以上刑之宣
    告，有臺灣高等法院被告前案紀錄表各1 份附卷可憑，其等
    因一時疏忽，致罹刑章，於犯罪後均已坦承犯行，且事後亦
    與對方達成和解，並上訴人王建懿已當場全部給付和解款項
    ，有本院和解筆錄1 份在卷可憑，上訴人廖家彬、王建懿經
    此偵審程序之教訓，當知所警惕，信無再犯之虞，本院因認
    其等所受宣告之刑以暫不執行為適當，爰併予各宣告各刑2 
    年，以啟自新。
據上論斷，應依刑事訴訟法第455 條之1 第1 項、第3 項、第37
3 條、第364 條、第368 條、刑法第74條第1 項第1 款，判決如
主文。
本案經檢察官徐一修聲請以簡易判決處刑，檢察官吳宛真到庭執
行職務。
中　　華　　民　　國　　110 　年　　11　　月　　18　　日
            刑事第一庭  審判長法  官  陳茂榮
                              法  官  高御庭
                              法  官  許蓓雯
以上正本證明與原本無異。
不得上訴。
                               書記官  蔡孟穎
中　　華　　民　　國　　110 　年　　11　　月　　18　　日